臺灣高等法院高雄分院刑事判決　　　　　九十一年度上訴字第一九三七號
　　上　訴　人
　　即　被　告　甲○○　男( .
右上訴人因違反毒品危害防制條例案件，不服臺灣屏東地方法院九十一年度訴字第六
七二號中華民國九十一年十一月七日第一審判決（起訴案號：臺灣屏東地方法院檢察
署九十一年度毒偵字第八二八號），提起上訴，本院判決如左：
      主      文
原判決關於施用第一級毒品及定執行刑部分撤銷。
甲○○連續施用第一級毒品，累犯，處有期徒刑壹年貳月，針筒壹支沒收。
其他上訴駁回。
上訴駁回部分所處有期徒刑伍月，與前開改判部分所處罪刑，應執行有期徒刑壹年伍
月，針筒壹支沒收。
      事      實
一、甲○○於民國（下同）八十四、五年間，因犯麻醉藥品管理條例之罪，經台灣屏
    東地方法院先後判處有期徒刑十一月及一年，於八十九年三月廿四日假釋出獄，
    而於八十九年七月五日期滿執行完畢，仍不思悔改，又因施用毒品案件，經台灣
   屏東地方法院裁定觀察勒戒，嗣因有繼續施用毒品傾向，裁定強制戒治，因實施
    成效良好，停止戒治，交付保護管束期滿，經台灣屏東地方法院檢察署檢察官於
    九十年九月十一日以九十年度戒毒偵字第三０七號為不起訴處分確定，又於五年
    內基於施用第一級毒品海洛因之概括犯意，自九十一年二月間某日起至同年七月
    廿一日止，連續在其屏東縣屏東市○○路九六巷二十號住處，施用毒品海洛因多
    次，約二、三日施用一次；又另行起意，於九十一年七月廿三日零時二十分許回
    溯七十二小時內之某時，在不詳處所施用第二級毒品安非他命一次，嗣於九十一
    年七月廿二日二十時五十分，在屏東市○○路與自由路口，為警查獲，並扣得其
    所有供施用海洛因之注射針筒一支。
二、案由屏東縣警察局屏東分局報請台灣屏東地方法院檢察署檢察官偵查起訴。
      理      由
一、訊據上訴人即被告甲○○對於前開連續施用第一級毒品海洛因及施用第二級毒品
    安非他命之事實，供承不諱，並有被告陳明為其所有供施用海洛因之針筒一支扣
    案可佐。被告為警查獲後，經採其尿液檢驗結果，有施用毒品海洛因及安非他命
    之陽性反應，復有屏東縣衛生局九十一年七月廿九日屏縣衛檢六字第九一０二０
    七號檢驗結果通知書，及台灣檢驗科技股份有限公司九十一年九月六日ＫＺ00
    0000000000號檢驗報告各一紙附卷足憑。是被告之前開自白，與事實
    相符。又被告前開因施用毒品案件，經法院裁定觀察勒戒及強制戒治，嗣因實施
    成效良好，停止戒治，交付保護管束，管束期滿，由台灣屏東地方法院檢察署檢
    察官於九十年九月十一日以九十年度戒毒偵字第三０七號為不起訴處分確定，有
    台灣屏東地方法院檢察署刑案資料查註紀錄表、全國施用毒品案件紀錄表、及台
    灣高等法院被告全國前案紀錄表各一份附卷可稽。被告於不起訴處分後五年內再
    施用第一級毒品海洛因及第二級毒品安非他命之事證明確，犯行洵堪認定。
二、查海洛因及安非他命分別為毒品危害防制條例第二條第二項第一款、第二款所定
    之第一級及第二級毒品，不得非法持有、施用。核被告所為，係犯毒品危害防制
    條例第十條第一項施用第一級毒品罪及同條第二項施用第二級毒品罪。被告多次
    施用第一級毒品，時間緊接，犯同一之罪名，顯係基於概括犯意反覆為之，應依
    連續犯規定以一罪論，並加重其刑。所犯二罪，犯意各別，應予分論併罰。被告
    施用毒品前之持有毒品行為，各為其施用毒品高度行為所吸收，均不另行論罪。
    被告於九十一年七月十一日起至同年七月廿一日止之施用第一級毒品行為，雖未
    經檢察官起訴，因與起訴之施用第一級毒品部分，有連續犯之裁判上一罪關係，
    為起訴效力所及，自應併予審理。又被告前開犯麻醉藥品管理條例之罪，經法院
    判處有期徒刑十一月及一年，於八十九年七月五日縮短刑期執行完畢，有上述刑
    案資料查註紀錄表及被告全國前案紀錄表在卷可按，茲於五年內再犯有期徒刑之
    施用毒品罪，應依累犯規定，各加重其刑，施用第一級毒品罪部分遞加重其刑。
三、原審就被告施用第二級毒品部分，適用毒品危害防制條例第十條第二項、刑法第
    十一條前段、第四十七條，審酌被告年值青壯，不思進取，前因施用毒品，經觀
    察勒戒、強制戒治甫經不起訴處分，猶不知警惕，再犯施用第二級毒品罪，及犯
    罪後坦承犯行，態度尚佳等一切情狀，量處有期徒刑伍月，並無不合，應予維持
    。被告上訴意旨以量刑過重指摘原判決不當云云。按毒品危害防制條例第十條第
    二項施用第二級毒品罪之法定刑，為三年以下有期徒刑，原審判決量處有期徒刑
    伍月，係屬低度之刑，尚無過重之嫌。此部分上訴意旨難認有理由，應予駁回。
四、原審就被告施用第一級毒品部分，予以論處罪刑，固無不合，惟未就前開所為
    起訴效力所及之犯行，一併審理，尚有未洽。被告此部分上訴意旨仍以量刑過重
    指摘原判決不當，雖無理由（按毒品危害防制條例第十條第一項之施用第一級毒
    品罪，其法定刑為六月以上五年以下有期徒刑，原審判決依連續犯及累犯規定加
    重其刑後，量處有期徒刑壹年，係屬低度之刑，並無過重之嫌），但原判決此部
    分既有可議，自應將之連同定執行刑部分撤銷改判。爰審酌被告有施用毒品前科
    ，經受有期徒刑之執行完畢，及觀察勒戒、強制戒治，仍不思悔改，猶再多次施
    用第一級毒品，及犯罪後坦承犯行，態度良好等一切情狀，量處如主文所示之刑
    ，併與前開駁回部分所處罪刑，定其應執行刑。扣案之注射針筒一支，為被告所
    有供施用第一級毒品之物，依法宣告沒收。又被告施用第一級毒品罪，雖係被告
    上訴，但因原審判決適用法條不當而撤銷改判，依刑事訴訟法第三百七十條但書
    規定，自得諭知較重於原審判決之刑，併予明。
據上論斷，應依刑事訴訟法第三百六十八條、第三百六十九條第一項前段、第三百六
十四條、第二百九十九條第一項前段、第三百七十條但書、毒品危害防制條例第十條
第一項、刑法第十一條前段、第五十六條、第四十七條、第五十一條第五款、第三十
八條第一項第二款，判決如主文。
本案經檢察官林應華到庭執行職務。
中    華    民    國     九十一     年      十二      月      三十一    日
                              臺灣高等法院高雄分院刑事第五庭
                                  審判長法官  吳水木
                                        法官  趙文淵
                                        法官  洪慶鐘
右正本證明與原本無異。
施用第一級毒品部分，如不服本判決應於收受本判決後十日內向本院提出上訴書狀，
其未述上訴理由者，並得於提起上訴後十日內向本院補提理由書狀（均須按他造當
事人之人數附繕本)「切勿逕送上級法院」。
施用第二級毒品部分不得上訴。
                                      書記官  彭筱瑗
中    華    民    國     九十二     年       一       月        三      日
附錄：本判決論罪科刑法條：
毒品危害防制條例第十條第一項、第二項
施用第一級毒品者，處六月以上五年以下有期徒刑。
施用第二級毒品者，處三年以下有期徒刑。
                                              Ａ
